臺灣臺中地方法院刑事判決　94年度訴緝字第340號
公　訴　人　臺灣臺中地方法院檢察署檢察官
被　　　告　丁○○
送達代收人　庚○○
上列被告因偽造文書等案件，經檢察官提起公訴（九十三年度偵
字第一七八八五號），本院判決如下：
    主    文
丁○○無罪。
    理    由
一、公訴意旨略以：被告丁○○與同案被告甲○○、鄭雨林（業
    經本院以九十四年度訴字第一九○六號判決無罪確定）及案
    外人劉紀湧（已歿，涉嫌共同偽造文書部分，業經臺灣臺中
    地方法院檢察署檢察官以九十三年度偵字第一七八八五號為
    不起訴處分）等四人分別與案外人乙○○（涉嫌共同偽造文
    書部分，業經本院以九十三年度易字第二二七二號判處有期
    徒刑一年，現由臺灣高等法院臺中分院以九十四年度上訴字
    第八二七號審理中）、欽成春（涉嫌共同偽造文書部分，業
    經本院以九十三年度易字第二二七二號發佈通緝）及不詳姓
    名、綽號「輝哥」之成年男子，共同基於意圖為自己不法所
    有及行使偽造國民身分證之特種文書、行使偽造私文書之概
    括犯意聯絡，由案外人劉紀湧、被告及同案被告甲○○、鄭
    雨林負責分別提供其等之國民身分證件及資料，由案外人欽
    成春負責偽造其等之國民身分證，繼由案外人乙○○負責持
    偽造之其等之國民身分證，將自用小客車以原車可用之方式
    ，典當予當鋪，並在當票冒名偽簽被告等或其他人頭之姓名
    、指印，以換取現金。隨即將自用小客車變更為被告及同案
    被告甲○○、鄭雨林或其他人頭姓名，再由案外人乙○○提
    供照片予案外人欽成春憑以偽造國民身分證，由案外人乙○○持偽造國民身分證，冒名將車輛出售與中古車行，以此方
    式籌組詐騙集團，詐騙汽車當鋪之典當車款。詳細情形如下
    ：(一)、案外人欽成春於民國九十二年三月間，先經由不知情
    之案外人即彰化縣彰化市○○路匯聯汽車股份有限公司業務
    員柯平益介紹，以新臺幣（下同）八十四萬八千元，向案外
    人蔣敏村，購買案外人朱靜安所有車牌號碼：六Ｃ–六一七
    九號賓士牌Ｓ三二○型自用小客車一部。案外人欽成春隨至
    交通部公路總局臺中區監理所，將該車過戶予與彼具有共同
    犯意聯絡之案外人劉紀湧，並於九十二年三月二十四日，至
    交通部公路總局臺中區監理所豐原監理站，將車牌號碼變更
    為四六六六–ＧＡ號。案外人欽成春於購得上開賓士牌Ｓ三
    二○型自用小客車後，於九十二年四月底某日（約二十八日
    或二十九日），在臺中市○○路中泰巷七之一號案外人乙○○住處附近，由案外人乙○○交付渠之照片三張予案外人欽
    成春，憑以偽造貼有案外人乙○○照片之國民身分證。嗣案
    外人欽成春於九十二年五月八日、九日間，在上址附近，交
    付案外人劉紀湧之身分資料予案外人乙○○，供渠熟記。於
    九十二年五月十三日上午十時許，在臺中市○○路某「麥當
    勞」速食店見面，由案外人欽成春將上開賓士牌自用小客車
    交付予案外人乙○○。案外人欽成春、「輝哥」則將偽造完
    成之案外人劉紀湧之國民身分證，交付予案外人乙○○，再
    由案外人乙○○持該偽造國民身分證件及賓士牌自用小客車
    之車籍資料，駕駛該部賓士牌自用小客車在臺中市尋找適當
    之汽車當鋪。隨於同日上午十一時許，尋得設於臺中市○○
    路○段五二二號之「大立當鋪」。案外人乙○○即入內向被
    害人即該當鋪負責人戊○○佯稱：渠係案外人劉紀湧本人，
    缺錢而要典當該賓士牌自用小客車。案外人乙○○乃交付行
    使上開偽造之案外人劉紀湧國民身分證予被害人戊○○，並
    以案外人劉紀湧之名義，在當票簽名欄偽簽「劉紀湧」署押
    一枚，復持以行使之，致使被害人戊○○不疑有詐，陷於錯
    誤，而以八十萬元典當予案外人乙○○。經扣除利息後，實
    際交付七十二萬九千元，致生損害於被害人戊○○對於出典
    當車輛之人管理之正確性。案外人乙○○詐得上開七十二萬
    九千元後，即駕駛上開賓士牌自用小客車至上開「麥當勞」
    速食店，將該筆款項交付予案外人欽成春，案外人欽成春隨
    分予案外人乙○○五萬元。案外人欽成春是日再與案外人「
    輝哥」約在臺中市某路上，交付予案外人「輝哥」三十萬元
    ，餘款則由案外人欽成春取得。另案外人乙○○在詐騙被害
    人戊○○之際，案外人「輝哥」、劉紀湧則至臺中區監理所
    將該部賓士牌自用小客車過戶至具有犯意聯絡之同案被告鄭
    雨林名下。(二)、案外人欽成春於以上開賓士牌自用小客車詐
    得「大立當鋪」上開款項後，又於九十二年五月二十二日，
    在臺北縣新莊市覓得ＢＭＷ牌自用小客車欲出售，而以一百
    五十萬元之代價，向案外人李武勝，購得案外人張明志所有
    車牌號碼：○二七○–ＦＫ號之ＢＭＷ牌自用小客車一部。
    案外人欽成春於是日即至臺北區監理所，將之過戶至具有犯
    意聯絡之同案被告甲○○名下，並將該ＢＭＷ牌自用小客車
    駛至臺中市○○街一○一號停放。案外人欽成春、「輝哥」
    及乙○○等三人復承前同一之概括犯意聯絡，由案外人乙○○於九十二年六月十日，在渠住處附近交付照片予案外人欽
    成春，憑以偽造國民身分證。案外人欽成春復於九十二年六
    月二十日，在上址交付同案被告甲○○之個人資料，供案外
    人乙○○記憶。嗣於九十二年六月二十五日上午十時至十一
    時許，案外人「輝哥」、欽成春及乙○○等三人在臺中市○○路與崇德路口之「一哥」電動遊藝場旁之停車場會面。案
    外人欽成春將上開ＢＭＷ牌自用小客車駛至該址，並將該車
    交付予案外人乙○○，並由案外人欽成春交付予案外人乙○○偽造之同案被告甲○○國民身分證。案外人乙○○即於同
    日上午十一時許，覓得設於臺中縣潭子鄉○○路○段二四四
    號之「永大當鋪」。案外人乙○○乃向被害人即該當鋪負責
    人丙○○，佯稱：渠係同案被告甲○○本人，缺錢要典當該
    ＢＭＷ牌自用小客車，而以原車可用、現金還款之方式典當
    ，並交付行使上開偽造之同案被告甲○○國民身分證予被害
    人丙○○，致使被害人丙○○不疑有他，陷於錯誤，而以一
    百三十萬元向案外人乙○○收當該車。案外人乙○○並以同
    案被告甲○○之名義，在當票上簽名欄偽簽「甲○○」之署
    押一枚，在蓋手印及現金還款欄上，偽蓋指紋印一枚，復持
    以行使之，致生損害於被害人丙○○對於出典當車輛之人管
    理之正確性。案外人乙○○詐得上開一百三十萬元後，即駕
    駛上開ＢＭＷ牌自用小客車至上開停車場，將一百三十萬交
    付予案外人欽成春，由案外人乙○○分得三萬元，案外人「
    輝哥」分得五十萬元，餘款由案外人欽成春取得。(三)、案外
    人欽成春等人在上開車輛冒名典當詐得款項後，因恐遭循線
    查獲，遂於同年五月二十日，至交通部公路總局臺中區監理
    所將車主由同案被告鄭雨林變更為被告，並將四六六六–Ｇ
    Ａ車牌號碼變更為九五二三–ＧＡ號，隨欲將該賓士牌自用
    小客車脫手。由案外人乙○○於九十二年六月底某日，交付
    照片一張予案外人欽成春，憑以偽造國民身分證。案外人欽
    成春再於同年七月十一日、十二日，至案外人乙○○住處附
    近，交付被告之個人資料供案外人乙○○記憶。於同年七月
    十七日，案外人欽成春委由不知情之案外人王崑全（涉嫌共
    同偽造文書部分，業經本院以九十三年度易字第二二七二號
    判處無罪，現由臺灣高等法院臺中分院以九十四年度上訴字
    第八二七號審理中）駕駛該車，搭載案外人欽春成、乙○○
    ，一同南下尋找車輛買主，並於車上交付上貼有案外人乙○○照片之偽造被告國民身分證一張，及於不詳處所偽刻之被
    告印章一枚。渠等於同日下午二時許，抵達高雄縣鳳山市。
    案外人欽成春與王崑全即在高雄縣鳳山市某「麥當勞」速食
    店等候。案外人乙○○則駕駛車牌號碼：九五二三–ＧＡ號
    自用小客車至高雄縣鳳山市○○路○段一七六之二號凱順汽
    車買賣商行，向被害人即該商行員工己○○佯稱：渠係被告
    本人，欲出售該車，並交付行使該偽造之國民身分證及偽刻
    之「丁○○」印章一枚，以供過戶，且書立汽車買賣合約書
    。案外人乙○○以被告之名義在上開合約書甲方（賣方），
    偽簽「丁○○」署名一枚，及以被告之名義，按捺指紋印一
    枚。被害人己○○不疑有詐，即以七十五萬元成交，並支付
    頭期款二十萬元予案外人乙○○，雙方約定於翌日交付餘款
    ，致生損害於被害人己○○對於出售中古車輛者管理之正確
    性。得手後，案外人欽成春隨交付五千元予案外人乙○○，
    餘款由案外人欽成春取得。嗣於九十二年七月十八日下午三
    時十分許，由案外人王崑全駕駛車牌號碼：○二七○–ＦＫ
    號ＢＭＷ牌自用小客車，搭載案外人欽成春、乙○○及不知
    情之案外人林禹均（涉嫌共同偽造文書部分，業經臺灣臺中
    地方法院檢察署檢察官以九十三年度偵字第七六三二號為不
    起訴處分），一同至高雄縣鳳山市凱順汽車買賣商行，欲向
    被害人己○○收取尾款時，為被害人己○○報警到場查獲，
    並在案外人乙○○身上扣得偽造之同案被告甲○○國民身分
    證一張（上貼有案外人乙○○之照片）、偽造之被告國民身
    分證一張（上貼有案外人乙○○之照片）；復於案外人欽成
    春身上扣得偽造之同案被告甲○○國民身分證一張（上貼有
    案外人乙○○之照片）、偽造之被告國民身分證一張、車牌
    號碼：○二七○–ＰＫ號汽車行車執照一張；另扣得車牌號
    碼：九五二三–ＧＡ號自用小客車、車牌號碼：○二七○–
    ＦＫ號自用小客車各一部，及偽刻「丁○○」印章一枚。因
    認被告涉犯刑法第二百十六條、第二百十條行使偽造私文書
    、同法第二百十六條、第二百十二條行使偽造特種文書、同
    法第二百十七條偽造印章、第二百十八條偽造公印文及同法
    第三百三十九條第一項詐欺取財等罪嫌云云。
二、按犯罪事實應依證據認定之，無證據不得認定犯罪事實；又
    案件不能證明被告犯罪者，應諭知無罪之判決，刑事訴訟法
    第一百五十四條第二項、第三百零一條第一項分別定有明文
    。再者，認定不利於被告之事實，須依積極證據，苟積極證
    據不足為不利於被告事實之認定時，即應為有利於被告之認
    定，更不必有何有利之證據；又認定犯罪事實所憑之證據，
    雖不以直接證據為限，間接證據亦包括在內；然無論直接或
    間接證據，其為訴訟上之證明，須於通常一般之人均不致於
    有所懷疑，而得確信其為真實之程度者，始得據之為有罪之
    認定；另刑事訴訟法第一百六十一條已於九十一年二月八日
    修正公布，其第一項規定：檢察官就被告犯罪事實，應負舉
    證責任，並指出證明之方法。因此，檢察官對於起訴之犯罪
    事實，應負提出證據及說服之實質舉證責任。倘檢察官所提
    出之證據，不足為被告有罪之積極證明，或其指出證明之方
    法，無從說服法院以形成被告有罪之心證，基於無罪推定之
    原則，自應為被告無罪判決之諭知，業分經最高法院三十年
    上字第八一六號、七十六年臺上字第四九八六號、九十二年
    臺上字第一二八號著有判例。
三、公訴人認被告涉有上開罪嫌，無非係以：(一)、案外人欽春成
    、乙○○二人分別於警詢及偵查時之供述；(二)、永大當鋪當
    票影本一份，大立當鋪當票影本一份，汽車買賣合約書影本
    一份（賣方欄有偽簽「丁○○」署名一枚、指紋印一枚），
    貨物稅完（免）稅證明書（車輛用）、交通部公路總局臺中
    區監理所九十二年九月二十二日中監車字第○九二○○四二
    一九九號函及其附件，交通部公路總局臺中區監理所豐原監
    理站九十二年九月二十三日中監豐字第○九二二二一五八八
    八六號函及其附件，九十二年十月一日中監豐字第○九二○○一六三七一號函及其附件，交通部公路總局高雄區監理所
    九十二年九月二十三日高監車字第○九二○○四五一三二號
    函及其附件、交通部公路總局臺中區監理所臺中市監理站九
    十二年九月二十二日中監中字第○九二○○○六四五一號函
    及其附件、交通部公路總局臺北區監理所九十二年九月二十
    九日北監車字第○九二○○二○九三二號函及其附件；(三)、
    扣案之偽造同案被告甲○○國民身分證二張、偽造被告國民
    身分證二張等情為據。
四、訊據被告固不否認：其身分資料曾於上揭時地，遭案外人乙○○、欽成春及「輝哥」等三人持以共犯上述之偽造文書等
    犯行之事實，但堅詞否認有公訴人所指上開犯行，辯稱：並
    不認識案外人乙○○、欽成春及「輝哥」等三人。亦不知其
    身分資料曾於上揭時地，遭案外人乙○○、欽成春及「輝哥
    」等三人持以共犯上述之偽造文書等犯行。其國民身分證雖
    曾於九十二年間，在臺中縣太平市某不詳地點之工地，交付
    予姓名年籍均不詳、自稱「徐景輝」之成年男子，用以辦理
    汽車過戶事宜，惟並未曾提供予案外人乙○○、欽成春及「
    輝哥」等三人使用，亦未曾將其身分資料提供予該三人使用
    。當初係因自稱「徐景輝」之成年男子對其說：因辦理護照
    ，身上臨時沒有國民身分證，可以辦理汽車過戶，需要借用
    其國民身分證，以其名義辦理汽車過戶，過二天就會將其國
    民身分證返還予其，並將汽車轉過戶回去。之後，因該名成
    年男子未如期返還其國民身分證，其隨向戶政機關申請補發
    國民身分證等語。
五、經查：(一)、１同案被告甲○○自八十九年起，至九十四年止
    ，曾先後四次向臺中縣大里戶政事務所申請換領、補領國民
    身分證等情，有該所九十四年七月十一日中縣里戶字第○九
    四○○○三五七四號函檢送之申請書影本共計四份（含相關
    證件）附於本院九十四年度訴字第一○九六號卷第七五頁至
    第八二頁可參。２、同案被告鄭雨林曾於九十三年八月三十
    一日申請補發國民身分證，除據被告鄭雨林供承在卷外，並
    有國民身分證影本一紙附於本院九十四年度訴字第一○九六
    號卷第一三九頁可參。另被告鄭雨林曾於九十年一月八日，
    向南投縣埔里戶政事務所申請換領國民身分證，有國民身分
    證異動紀錄資料一紙附於本院九十四年度訴字第一○九六號
    卷第四六頁。(二)、證人乙○○於本院審理時，結稱：渠並不
    認識同案被告甲○○、鄭雨林及被告，亦未曾見過該二人及
    被告。取得扣案之偽造國民身分證之過程中，渠僅有與案外
    人欽成春接觸過，從未與同案被告甲○○、鄭雨林及被告接
    觸過（參本院九十四年度訴字第一九○六號卷第一一二頁、
    第一一三頁，本院卷第三四頁、第三五頁）等語。證人乙○○於警詢及偵查中時，亦未曾指稱：渠認識同案被告甲○○
    、鄭雨林及被告，有見過該二人及被告，渠取得扣案之偽造
    國民身分證之過程中，有與該二人及被告接觸過之事實。(三)
    、依案外人欽成春於警詢及偵查之供述，並無從證明同案被
    告甲○○、鄭雨林及被告與案外人欽成春、證人乙○○及案
    外人「輝哥」等三人，就上述該三人所共犯之偽造文書等犯
    行，確有犯意之聯絡及行為之分擔。況案外人欽成春業經本
    院於九十四年二月二十四日，以九十三年度易字第二二七二
    號案件發佈通緝，且戶籍地亦經戶政機關依法強制遷入臺中
    市南屯區戶政事務所等情，有臺灣高等法院前案紀錄表、刑
    事判決各一份，個人基本資料查詢結果一紙附於本院九十四
    年度訴字第一九○六號卷第二三頁至第三三頁，第六三頁可
    參，致本院無從傳喚案外人欽成春到庭作證。(四)、至公訴人
    所提之永大當鋪當票影本一份，大立當鋪當票影本一份，汽
    車買賣合約書影本一份（賣方欄有偽簽「丁○○」署名一枚
    、指紋印一枚），貨物稅完（免）稅證明書（車輛用）、交
    通部公路總局臺中區監理所九十二年九月二十二日中監車字
    第○九二○○四二一九九號函及其附件，交通部公路總局臺
    中區監理所豐原監理站九十二年九月二十三日中監豐字第○
    九二二二一五八八八六號函及其附件，九十二年十月一日中
    監豐字第○九二○○一六三七一號函及其附件，交通部公路
    總局高雄區監理所九十二年九月二十三日高監車字第○九二
    ○○四五一三二號函及其附件、交通部公路總局臺中區監理
    所臺中市監理站九十二年九月二十二日中監中字第○九二○○○六四五一號函及其附件、交通部公路總局臺北區監理所
    九十二年九月二十九日北監車字第○九二○○二○九三二號
    函及其附件，及扣案之偽造同案被告甲○○國民身分證二張
    、偽造被告國身分證二張等證據，均僅得證明：證人乙○○
    、案外人欽成春及案外人「輝哥」等三人確有共犯上述之偽
    造文書犯行，尚無從證明：同案被告甲○○、鄭雨林及被告
    與該三人間，就上述之偽造文書等犯行，確有犯意之聯絡及
    行為之分擔。(五)、基上等情，同案被告甲○○、鄭雨林之身
    分資料，是否有可能係因其等數次遺失國民身分證，遭人撿
    拾，或因其他不詳原因，而取得該二人之國民身分證影本，
    進而遭不詳之人用以偽造該二人之國民身分證，再供證人乙○○、案外人欽成春及案外人「輝哥」等三人共同持以共犯
    上述之偽造文書等犯行？尚非無疑。因此，同案被告甲○○
    、鄭雨林業經本院以九十四年度訴字第一九○六號判決無罪
    確定，有該刑事判決一份在卷可參。(六)、至被告經通緝到案
    後，於本院訊問時固供稱：其有將其國民身分證交付予同案
    被告甲○○，用以辦理汽車過戶事宜（參本院卷第一一頁）
    云云，但其於本院審理時，翻異前詞，改稱：其係將其國民
    身分證交付予上開自稱「徐景輝」之成年男子，而非同案被
    告甲○○（參本院卷第三九頁、第四○頁）等語。證人即同
    案被告甲○○於本院審理時，亦結稱：從未向被告拿取過國
    民身分證（參本院卷第三九頁、第四○頁）等語。準此，尚
    難徒以被告上開有瑕疵之供述，即率認被告確有公訴人所指
    上開犯行。(七)、另被告固供承：其有於上揭時地，交付其國
    民身分證予自稱「徐景輝」之成年男子，以利該成年男子借
    用其名義，辦理汽車過戶事宜之事實，然被告所交付之國民
    身分證，是否即屬證人乙○○、案外人欽成春及案外人「輝
    哥」等三人用以犯上述之偽造文書等犯行所用，尚有疑義。
    蓋依現行監理機關汽車辦理過戶之相關作業規定，辦理汽事
    過戶時，並無庸影印申請人之國民身分證留存，致未有當時
    證人乙○○、案外人欽成春及案外人「輝哥」等三人共同辦
    理上開汽車過戶時，該三人持以辦理之國民身分證影本，可
    供本院調取（參本院九十四年度訴字第一九○六號卷第八三
    頁、第九○頁、第九四頁至第一○一頁）。況證人乙○○於
    本院審理時，亦結稱：被告所描述之自稱「徐景輝」之成年
    男子之諸多特徵，均與渠所接觸之案外人「輝哥」不同，應
    屬不同人（參本院卷等三九頁）等語。直言之，證人乙○○
    、案外人欽成春及案外人「輝哥」等三人當初是否共同持被
    告所交付予自稱「徐景輝」之成年男子之真正國民身分證，
    辦理上開汽車過戶事宜，並無法證明。即該三人是否有可能
    持來源不明之偽造被告國民身分證，辦理上開汽車過戶事宜
    ，而非被告當初交付出借之真正國民身分證，尚非無疑。從
    而，自難徒以證人乙○○、案外人欽成春及案外人「輝哥」
    等三人曾共同持偽造同案被告甲○○、鄭雨林及被告之國民
    身分證（真正或偽造不明），憑以共犯上述之偽造文書等犯
    行等情，即率認被告確有提供其國民身分證或身分資料予該
    三人，而與該三人共犯上述之偽造文書等犯行。換言之，依
    公訴人所提之上開證據，僅得證明：證人乙○○、案外人欽
    成春及案外人「輝哥」等三人曾共同持偽造之同案被告甲○○、鄭雨林及被告之國民身分證，憑以共犯上述之偽造文書
    等犯行之事實，尚無從證明：同案被告甲○○、鄭雨林及被
    告與證人乙○○、案外人欽成春及案外人「輝哥」等三人間
    ，就該三人所共犯上述之偽造文書等犯行，具有犯意之聯絡
    及行為之分擔之事實。(八)、就公訴人於論告時，指陳：被告
    將其國民身分證出借予他人使用，縱就汽車過戶部分，難認
    涉犯偽造文書罪嫌（蓋被告已同意以其名義，將汽車過戶至
    其名下），但其至少應具有幫助詐欺取財之不確定故意，而
    涉有幫助該三人共同向上開汽車商行，詐欺上開財物之罪嫌
    （參本院卷第五二頁）一節。本院認承前所述，被告所出借
    交付之真正國民身分證，是否曾為證人乙○○、案外人欽成
    春及案外人「輝哥」等三人共犯上述之偽造文書等犯行所用
    ，已有疑義。況證人乙○○、案外人欽成春及案外人「輝哥
    」等三人係共同持「偽造」之被告國民身分證，向上開商行
    詐取上開財物，而非持被告「真正」之國民身分證。而被告
    當初出借交付予上開自稱「徐景輝」之成年男子者，係其真
    正之國民身分證，且其僅同意該名成年男子將汽車過戶至其
    名下，並未同意該名成年男子得持其真正之國民身分證，用
    以偽造其國民身分證，再用以詐欺財物之用。故尚難苛責被
    告尚需就該三人持其「偽造」之國民身分證，用以向上開汽
    車商行，詐取上開財物部分之犯行，負幫助詐欺取財之罪責
    。(九)、綜上所述，本院綜合卷內之直接及間接證據後，認為
    尚無法達到令通常一般之人均不致於有所懷疑，而得確信被
    告確有公訴人所指上開犯行。析言之，本件依檢察官所提出
    之證據，並不足為被告有罪之積極證明，且所指出證明之方
    法，亦無從說服本院以形成被告有罪之心證。此外，復查無
    其他積極確切之證據，足資證明被告確有公訴人所指上開犯
    行。是揆諸上開說明意旨，自應為被告無罪之諭知。
六、同案被告甲○○、鄭雨林部分，業經本院以九十四年度訴字
    第一九○六號判決無罪確定，附予敘明。
據上論斷，應依刑事訴訟法第三百零一條第一項，判決如主文。
本案經檢察官辛○○到庭執行職務。
中　　華　　民　　國　　94　　年　　9　　 月　　28　　日
                  刑事第十二庭  審判長法　官　王鏗普
                                      法　官　羅智文
                                      法　官　唐敏寶
以上正本證明與原本無異。
如不服本判決，應於送達後十日內向本院提出上訴狀（須附繕本
），上訴於臺灣高等法院臺中分院。
                                      書記官　魏宏銘
中　　華　　民　　國　　94　　年　　9　　 月　　28  　日
